---
title: "Procédure de Croisement GPS suivi des pêcheries"
author: "herinomena"
date: "30/11/2022"
html_document:
    toc: true
    theme: united
    number_sections: false
---

```{r setup, include=FALSE}
knitr::opts_chunk$set(
	echo = FALSE,
	message = FALSE,
	warning = FALSE
	)
```

## Introduction
```{r}
library(DBI)


con <- DBI::dbConnect(RPostgres::Postgres(),
                      host = "xxxxx",
                      port = 5433,
                      dbname = "xxxx",
                      user = "xxxx",
                      password = "xxxx")
```

Pour le trajet 99, on affiche les points en trajet (rouge) et les points prédits en pêches (Vert)

```{r }
library(leaflet)
library(ggplot2)
library(sf)

trajet_points <- st_read(con,query = "select idpos,A.geom_spatial 
from trajet_epure A 
inner join prepa_predict_etat using(idpos) 
inner join etat_predit using (idpos)  
where A.no_trajet=99 ")

trajet_recalibre_points <- st_read(con,query = "select idpos,A.geom_spatial 
from trajet_epure A 
inner join prepa_predict_etat using(idpos) 
inner join etat_predit using (idpos)  
where A.no_trajet=99 and etat_predit='Peche'")

pal_diff   <- colorFactor(c("Green","red"), domain = c('trajet','peche'))

leaflet() %>% addProviderTiles("Esri.WorldImagery")  %>%
  addCircleMarkers(data=trajet_points,radius = 2,
    color = 'red',
    stroke = FALSE, fillOpacity = 0.5) %>%
  addCircleMarkers(data=trajet_recalibre_points,color='green',radius = 3,
    stroke = FALSE, fillOpacity = 1) %>% 
  addLegend("bottomright", pal =pal_diff, values = c('trajet','peche'),
    title = "Statut",
    opacity = 1)
```

Même trajet sur des données recalibrées à 1 mn

```{r}
library(leaflet)

trajet_points <- st_read(con,query = "select idpos,geom_spatial 
from recalibration.prepa_predict_etat 
inner join recalibration.etat_predit using (idpos)  where no_trajet=99 ")

trajet_recalibre_points <- st_read(con,query = "select idpos,geom_spatial 
from recalibration.prepa_predict_etat 
inner join recalibration.etat_predit using (idpos)  
where no_trajet=99 and etat_predit='Peche'")

pal_diff   <- colorFactor(c("Green","red"), domain = c('trajet','peche'))

leaflet() %>% addProviderTiles("Esri.WorldImagery")  %>%
  addCircleMarkers(data=trajet_points,radius = 2,
    color = 'red',
    stroke = FALSE, fillOpacity = 0.5) %>%
  addCircleMarkers(data=trajet_recalibre_points,color='green',radius = 3,
    stroke = FALSE, fillOpacity = 1) %>% 
  addLegend("bottomright", pal =pal_diff, values = c('trajet','peche'),
    title = "Statut",
    opacity = 1)
```
Pour ce trajet on a une concordance avec la vue dispatche_captures qui va regarder si on a des trajets avec de la prédiction en pêche sur le même jours (même pêcheur) que le suivi. Si oui on va affecter au trajet les captures (tot_capture) qui ont été observées. (en affectant 1/n de la captures à chaque points en pêche n etant le nombre total de points en pêche pour la marée)

```{sql, connection=con}
CREATE MATERIALIZED VIEW IF NOT EXISTS public.dispatche_captures
TABLESPACE pg_default
AS
 WITH part1 AS (
         SELECT suivi_participatif.date_sortie,
            split_part(suivi_participatif.code_pecheur::text, '_'::text, 3) AS code_pecheur,
            suivi_participatif.code_village,
            suivi_participatif.code_engin,
            suivi_participatif.poids_poissons_recifaux,
            suivi_participatif.poids_poissons_pelagiques,
            suivi_participatif.poids_ppp,
            suivi_participatif.poids_crabe_bon,
            suivi_participatif.poids_crabe_mauvais,
            suivi_participatif.poids_crevette,
            suivi_participatif.poids_calamar
           FROM suivi.suivi_participatif
          WHERE upper(suivi_participatif.jour_nuit::text) = ANY (ARRAY['JOUR'::text, 'NUIT'::text])
        ), part2 AS (
         SELECT DISTINCT part1.code_village,
            part1.code_engin,
            part1.code_pecheur,
            part1.date_sortie,
            part1.poids_poissons_recifaux,
            part1.poids_poissons_pelagiques,
            part1.poids_ppp,
            part1.poids_crabe_bon,
            part1.poids_crabe_mauvais,
            part1.poids_crevette,
            part1.poids_calamar,
            count(trajet_epure.idpos) AS compte,
            sum(prepa_predict_etat.duree) AS duree,
            date_part('epoch'::text, sum(prepa_predict_etat.duree) / 3600::double precision) AS duree_h,
            trajet_epure.no_trajet
           FROM part1
             JOIN trajet_epure USING (code_village, code_pecheur, code_engin)
             JOIN prepa_predict_etat USING (idpos)
             JOIN etat_predit USING (idpos)
          WHERE part1.date_sortie = trajet_epure.date_heure::date AND etat_predit.etat_predit::text = 'Peche'::text
          GROUP BY part1.code_village, part1.code_engin, part1.code_pecheur, part1.date_sortie, part1.poids_poissons_recifaux, part1.poids_poissons_pelagiques, part1.poids_ppp, part1.poids_crabe_bon, part1.poids_crabe_mauvais, part1.poids_crevette, part1.poids_calamar, trajet_epure.no_trajet, etat_predit.etat_predit
         HAVING count(trajet_epure.idpos) > 50
          ORDER BY trajet_epure.no_trajet
        )
 SELECT DISTINCT trajet_epure.idpos,
    etat_predit.etat_predit,
    part2.duree,
    part2.duree_h,
    'captures'::text AS type_data,
    part2.poids_poissons_recifaux / part2.compte::numeric AS poissons_recifaux,
    part2.poids_poissons_pelagiques / part2.compte::numeric AS poissons_pelagiques,
    part2.poids_ppp / part2.compte::numeric AS ppp,
    part2.poids_crabe_bon / part2.compte::numeric AS crabe_bon,
    part2.poids_crabe_mauvais / part2.compte::numeric AS crabe_mauvais,
    part2.poids_crevette / part2.compte::numeric AS crevette,
    part2.poids_calamar / part2.compte::numeric AS calamar
   FROM part2
     JOIN trajet_epure USING (code_village, code_engin, code_pecheur, no_trajet)
     JOIN etat_predit USING (idpos)
  WHERE etat_predit.etat_predit::text = 'Peche'::text
UNION
 SELECT DISTINCT trajet_epure.idpos,
    etat_predit.etat_predit,
    part2.duree,
    part2.duree_h,
    'cpue'::text AS type_data,
    part2.poids_poissons_recifaux::double precision / part2.duree_h AS poissons_recifaux,
    part2.poids_poissons_pelagiques::double precision / part2.duree_h AS poissons_pelagiques,
    part2.poids_ppp::double precision / part2.duree_h AS ppp,
    part2.poids_crabe_bon::double precision / part2.duree_h AS crabe_bon,
    part2.poids_crabe_mauvais::double precision / part2.duree_h AS crabe_mauvais,
    part2.poids_crevette::double precision / part2.duree_h AS crevette,
    part2.poids_calamar::double precision / part2.duree_h AS calamar
   FROM part2
     JOIN trajet_epure USING (code_village, code_engin, code_pecheur, no_trajet)
     JOIN etat_predit USING (idpos)
  WHERE etat_predit.etat_predit::text = 'Peche'::text
WITH DATA;

ALTER TABLE public.dispatche_captures
    OWNER TO jerome;

GRANT SELECT ON TABLE public.dispatche_captures TO faustinato;
GRANT ALL ON TABLE public.dispatche_captures TO jerome;
GRANT SELECT ON TABLE public.dispatche_captures TO mariepierre;

-- il n'y a pas d'erreur dans ce requette si on l'execute sur PGAdmin

```

La vue dispatche_capture affecte ? chaque position en p?che les captures observ?es qui coincindent

```{r}
trajets <- st_read(con,query = "with part1 as
                      (
                      select * from trajet_epure where no_trajet=7662 order by idpos
                      )
                      select st_makeline(geom_spatial) as lignes from part1")

trajet_poids <- st_read(con,query = "select idpos,geom_spatial,poissons_recifaux as trajet_poids 
from trajet_epure 
inner join dispatche_captures using(idpos) 
where etat_predit= 'peche' and no_trajet=7662 ")

#il y a un condition where type_data='captures' qui n'existe pas

pal_diff   <- colorFactor(c("Green","red"), domain = c('trajet','peche'))

leaflet() %>% addProviderTiles("Esri.WorldImagery")  %>%
  addPolylines(data=trajets,color = 'red') %>%
  addCircleMarkers(data=trajet_poids,color='green',radius = 1,  stroke = FALSE, fillOpacity = 1) %>% 
  addLegend("bottomright", pal =pal_diff, values = c('trajet','peche'),
    title = "Statut",
    opacity = 1)
```
La vraie utlité est ensuite de passer à des cartes d’aggrégation par rectangles statistiques comme cela

Et là ce sont bien des KG de poissons récifaux par carrées stats
```{r}
library(maps)
library(mapdata)
library(RColorBrewer)

trajets_poids <- st_read(con,query = "select distinct cells.id as LIEU,geom,sum(poissons_recifaux) as VAL_P from 
geo.cells inner join trajet_epure on st_intersects(geom_spatial,geom) 
inner join dispatche_captures using(idpos) where no_trajet=7662
group by LIEU,geom order by LIEU desc")
trajets$val
```


```{r}
global <- map_data("world")

pal2 <- colorNumeric(palette = "Reds",domain = trajets_poids$val_p)


leaflet() %>% addProviderTiles("Esri.WorldImagery")  %>%
  addPolylines(data=trajets,color = 'grey')%>%
  addPolygons(data=trajets_poids,stroke = FALSE, smoothFactor = 0.2, fillOpacity = 1,
    color =  ~pal2(trajets_poids$val_p)) %>% 
  addLegend('topright',
    pal = pal2, 
    values = trajets_poids$val_p)
```
Et là ce sont bien des KG de poissons récifaux par carrées stats

```{r}
global <- map_data("world")

pal2 <- colorNumeric(palette = "Reds",domain = trajets_poids$val_p)


leaflet() %>% addProviderTiles("Esri.WorldImagery")  %>%
  addPolylines(data=trajets,color = 'grey')%>%
  addPolygons(data=trajets_poids,stroke = FALSE, smoothFactor = 0.2, fillOpacity = 1,
    color =  ~pal2(trajets_poids$val_p)) %>% addLegend('topright',
                  pal = pal2, 
                  values = trajets_poids$val_p)
```

Et là ce sont bien des KG de poissons récifaux par carrées stats
```{r}
library(maps)
library(mapdata)
library(RColorBrewer)
trajets_poids <- st_read(con,query = "select distinct cells.id as LIEU,geom,sum(poissons_recifaux) as VAL_P from geo.cells inner join trajet_epure on st_intersects(geom_spatial,geom) 
              inner join dispatche_captures using(idpos) where code_village='L' 
              group by LIEU,geom order by LIEU desc")
trajets$val
#il n'y apas de collonne type data dans la base "and type_data='captures'
```

```{r}
global <- map_data("world")

pal2 <- colorNumeric(palette = "Reds",domain = trajets_poids$val_p)


leaflet() %>% addProviderTiles("Esri.WorldImagery")  %>%
   addPolylines(data=trajets,color = 'grey')%>%
  addPolygons(data=trajets_poids,stroke = FALSE, smoothFactor = 0.2, fillOpacity = 1,
    color =  ~pal2(trajets_poids$val_p)) %>% addLegend('topright',
                  pal = pal2, 
                  values = trajets_poids$val_p)
```

```{r}
trajets_poids <- st_read(con,query = "select distinct cells.id as LIEU,geom,sum(poissons_recifaux) as VAL_P from geo.cells inner join trajet_epure on st_intersects(geom_spatial,geom) 
              inner join dispatche_captures using(idpos) where code_village='K'  and code_engin like 'SF'
              group by LIEU,geom order by LIEU desc")

#il n'y apas de collonne type data dans la base "and type_data='captures'
trajets$val
```

```{r}
global <- map_data("world")

pal2 <- colorNumeric(palette = "Reds",domain = trajets_poids$val_p)


leaflet() %>% addProviderTiles("Esri.WorldImagery")  %>%
   addPolylines(data=trajets,color = 'grey')%>%
  addPolygons(data=trajets_poids,stroke = FALSE, smoothFactor = 0.2, fillOpacity = 1,
    color =  ~pal2(trajets_poids$val_p)) %>% addLegend('topright',
                  pal = pal2, 
                  values = trajets_poids$val_p)
```

Là on fait une moyennes des CPUE par Carrée A revoir

```{r}
library(maps)
library(mapdata)
library(RColorBrewer)
trajets_poids <- st_read(con,query = "select distinct cells.id as LIEU,geom,avg(poissons_recifaux) as VAL_P from geo.cells inner join trajet_epure on st_intersects(geom_spatial,geom) 
              inner join dispatche_captures using(idpos) where code_village='K'  and code_engin='SF'
              group by LIEU,geom order by LIEU desc")

#and type_data='cpue'il ny a pas de colone

global <- map_data("world")

pal2 <- colorNumeric(palette = "Reds",domain = trajets_poids$val_p)


leaflet() %>% addProviderTiles("Esri.WorldImagery")  %>%
   addPolylines(data=trajets,color = 'grey')%>%
  addPolygons(data=trajets_poids,stroke = FALSE, smoothFactor = 0.2, fillOpacity = 1,
    color =  ~pal2(trajets_poids$val_p)) %>% addLegend('topright',
                  pal = pal2, 
                  values = trajets_poids$val_p)
```

```{r}
pal3<-colorBin(palette='Reds', domain=trajets_poids$val_p, bins = 8, pretty = TRUE,na.color = "#808080", alpha = FALSE, reverse = FALSE)

leaflet() %>% addProviderTiles("Esri.WorldImagery")  %>%
   addPolylines(data=trajets,color = 'grey')%>%
  addPolygons(data=trajets_poids,stroke = FALSE, smoothFactor = 0.2, fillOpacity = 1,
    color =  ~pal3(trajets_poids$val_p)) %>% addLegend('topright',
                  pal = pal3, 
                  values = trajets_poids$val_p)
```

Et Si on utilise GGplot pour faire les cartes

```{r}
library(maps)
library(mapdata)
library(RColorBrewer)

trajets_poids <- st_read(con,query = "select distinct cells.id as LIEU,geom,avg(poissons_recifaux) as VAL_P from geo.cells inner join recalibration.trajet_epure_proc_r A on st_intersects(geom_spatial,geom) 
              inner join prepa_predict_etat as B on (A.idpos = B.idpos and A.no_trajet=B.no_trajet) inner join dispatche_captures C 
        on (B.idpos=C.idpos)  where code_village='K' and  code_engin='SF'
              group by LIEU,geom order by LIEU desc")

#type_data='cpue' and il n'y a pas ce colonne

ggplot(trajets_poids[trajets_poids$val_p>0,]) + 
  geom_sf(data = trajets_poids[trajets_poids$val_p>0,],aes(fill=val_p), lwd = 0.1)+scale_fill_gradientn(colours = brewer.pal(8,"Reds"))+ 
  ggtitle("CPUE moyennes par rectangles")
```

```{r}
trajets_poids <- st_read(con,query = "select distinct cells.id as LIEU,geom,sum(poissons_recifaux) as VAL_P from geo.cells inner join recalibration.trajet_epure_proc_r A on st_intersects(geom_spatial,geom) 
              inner join recalibration.prepa_predict_etat B on (A.idpos=B.idpos_init and A.no_trajet=B.no_trajet) inner join  public.dispatche_captures C on (B.idpos=C.idpos)  where code_village='K'  and code_engin='SF'
              group by LIEU,geom order by LIEU desc")

#and type_data='captures'il n'y a pas de colone 

ggplot(trajets_poids[trajets_poids$val_p>0,]) + 
  geom_sf(data = trajets_poids[trajets_poids$val_p>0,],aes(fill=val_p), lwd = 0.1)+scale_fill_gradientn(colours = brewer.pal(8,"Reds"))+ 
  ggtitle("Captures par rectangles") 


```

Et on peut aussi lui demander de faire des cartes en fonction d’un paramètre supplémentaire

```{r}
library(maps)
library(mapdata)
library(RColorBrewer)
trajets_poids <- st_read(con,query = "select distinct cells.id as LIEU,code_engin,geom,sum(poissons_recifaux) as VAL_P from geo.cells inner join trajet_epure on st_intersects(geom_spatial,geom) 
              inner join dispatche_captures using(idpos) where code_village='K' 
              group by LIEU,geom,code_engin order by LIEU desc")

#il n'y a pas de colonne and type_data='cpue' 

ggplot(trajets_poids[trajets_poids$val_p>0,]) + 
  geom_sf(data = trajets_poids[trajets_poids$val_p>0,],aes(fill=val_p), lwd = 0.1)+scale_fill_gradientn(colours = brewer.pal(8,"Reds"))+ 
  facet_grid(. ~ code_engin)+
  ggtitle("Captures globales par rectangles") 
```

```{r}

trajets_poids <- st_read(con,query = "select distinct cells.id as LIEU,code_village,geom,sum(poissons_recifaux) as VAL_P from geo.cells inner join trajet_epure on st_intersects(geom_spatial,geom) 
              inner join dispatche_captures using(idpos)
              group by LIEU,geom,code_village order by LIEU desc")

#type_data='captures'  il n y a pas de collone

ggplot(trajets_poids[trajets_poids$val_p>0,]) + 
  geom_sf(data = trajets_poids[trajets_poids$val_p>0,],aes(fill=val_p), lwd = 0.1)+scale_fill_gradientn(colours = brewer.pal(8,"Reds"))+ 
  facet_grid(. ~ code_village)+
  ggtitle("Captures globales par rectangles") 
```

Avec une union des rectangles
```{r}
library(maps)
library(mapdata)
library(rgdal)
```

```{r}
library(RColorBrewer)

trajets_poids <- st_read(con,query = "select distinct code_village,st_convexhull(st_union(geom)) as geom,sum(poissons_recifaux) as VAL_P from geo.cells inner join trajet_epure on st_intersects(geom_spatial,geom) 
              inner join dispatche_captures using(idpos) where  code_engin like 'LN'
              group by code_village ")
#type_data='captures' and le colone n'existe pas
world<-read_sf('C://.shp', quiet = TRUE)
#fichier shape file à chercher
wg <- "+proj=longlat +datum=WGS84"
st_crs(world) <- wg
mada<-world[world$CNTRY_NAME=='Madagascar',]

xlim_trajet<-as.vector(c(st_bbox(trajet_poids)$xmin-0.2,st_bbox(trajet_poids)$xmax)+0.1)
ylim_trajet<-as.vector(c(st_bbox(trajet_poids)$ymin-0.2,st_bbox(trajet_poids)$ymax+0.1))


ggplot(trajets_poids[trajets_poids$val_p>0,]) + 
  geom_sf(data = trajets_poids[trajets_poids$val_p>0,],aes(fill=code_village), lwd = 0.1)+
  geom_sf(data = mada,lwd = 0.1)+xlim(xlim_trajet) +ylim(ylim_trajet)+
  facet_grid(. ~ code_village)+
  ggtitle("Captures globales par rectangles") 
```


```{r}
ggplot(trajets_poids[trajets_poids$val_p>0,]) + 
  geom_sf(data = mada,lwd = 0.1)+xlim(xlim_trajet) +ylim(ylim_trajet)+
  geom_sf(data = trajets_poids[trajets_poids$val_p>0,],aes(fill=code_village), lwd = 0.1)+
  ggtitle("Captures globales par rectangles") 
```

Avec le reperage du village qui pêche le plu sdans chaque rectangle

```{r}
library(maps)
library(mapdata)
library(rgdal)
library(RColorBrewer)

trajets_poids <- st_read(con,query = "with part1 as
(
    select distinct code_village,geom,id,sum(poissons_recifaux) as VAL_P from geo.cells inner join trajet_epure on st_intersects(geom_spatial,geom) 
              inner join dispatche_captures using(idpos) where etat_predit= 'peche' and code_engin like 'LN'
              group by code_village,geom,id
)
,les_max as
(
select distinct id,max(VAL_P) as VAL_P from part1 group by id
)
select * from  part1 inner join les_max using (id,VAL_P)
")
#probleme de type_data='captures' and
mada<-read_sf('C://Users//Herinomena//Desktop//BDD//ihsm_jonofia//.shp', quiet = TRUE)
#Fichier shape file à chercher
wg <- "+proj=longlat +datum=WGS84"
st_crs(world) <- wg
mada<-world[world$CNTRY_NAME=='Madagascar',]

xlim_trajet<-as.vector(c(st_bbox(trajet_poids)$xmin-0.2,st_bbox(trajet_poids)$xmax)+0.1)
ylim_trajet<-as.vector(c(st_bbox(trajet_poids)$ymin-0.2,st_bbox(trajet_poids)$ymax+0.1))


ggplot(trajets_poids[trajets_poids$val_p>0,]) + 
  geom_sf(data = trajets_poids[trajets_poids$val_p>0,],aes(fill=code_village), lwd = 0.1)+
  geom_sf(data = mada,lwd = 0.1)+xlim(xlim_trajet) +ylim(ylim_trajet)+
  ggtitle("Captures globales par rectangles") 
```

```{r}
trajets_poids <- st_read(con,query = "with part1 as
(
    select distinct code_village,geom,id,sum(poissons_recifaux) as VAL_P from cells2 inner join trajet_epure on st_intersects(geom_spatial,geom) 
              inner join dispatche_captures using(idpos) where type_data='captures' and code_engin like 'LN'
              group by code_village,geom,id
)
,les_max as
(
select distinct id,max(VAL_P) as VAL_P from part1 group by id
)
select * from  part1 inner join les_max using (id,VAL_P)
")
#il n'y a pas de table cell2

ggplot(trajets_poids[trajets_poids$val_p>0,]) + 
  geom_sf(data = trajets_poids[trajets_poids$val_p>0,],aes(fill=code_village), lwd = 0.1)+
  geom_sf(data = mada,lwd = 0.1)+xlim(xlim_trajet) +ylim(ylim_trajet)+
  ggtitle("Captures globales par rectangles") 
```

Pour faire un histogramme des efforts observés et extrapolés
```{r}

######## Histogramme Effort observe et Effort Extrapole en fonction de village#################
tmp <- dbGetQuery(con,"with mod_1 as (with part_1 as (select distinct code_village, code_engin, count (code_pecheur) as nb_pecheur_recense from suivi.ref_pecheur group by
code_village,code_engin order by code_village,code_engin), part_2 as (select distinct code_village,code_engin, to_char(date_heure::date,'YYYY-MM') as mois, count (distinct code_pecheur) as 
nb_pecheur_suivi from trajet_epure group by code_village,code_engin,mois order by code_village,code_engin,mois)
select distinct code_village, code_engin,mois,round(nb_pecheur_suivi::numeric*1.00/nb_pecheur_recense,2) as taux_ech from part_1 inner join part_2
using (code_village,code_engin)),
    mod_2 as (select distinct code_village, code_engin, to_char(trajet_epure_proc_r.date_heure::date,'YYYY-MM') as mois, 
count (trajet_epure_proc_r.idpos) as effort_obs_mn from recalibration.trajet_epure_proc_r inner join recalibration.prepa_predict_etat 
on (trajet_epure_proc_r.idpos = prepa_predict_etat.idpos_init and trajet_epure_proc_r.no_trajet = prepa_predict_etat.no_trajet ) 
inner join recalibration.etat_predit on (prepa_predict_etat.idpos = etat_predit.idpos) where etat_predit like 'Peche' group by code_village,code_engin,mois),
    mod_3 as (select code_village, code_engin,mois,effort_obs_mn, taux_ech,effort_obs_mn *(1/taux_ech) as 
effort_extrapole from mod_1 inner join mod_2 using (code_village,code_engin,mois))
select distinct code_village,round(sum(effort_obs_mn)) as som_effort_obs, round(sum (effort_extrapole)) as som_eff_extra 
from mod_3 group by code_village")

#Le type d'effort doit devenir une variable pour utiliser geom_bar et donc il fait décroiser me tableau avec GGplot
library(reshape2)
efforts<- melt(tmp,code_village=c('code_village'),mesure.vars=c('som_effort_obs':'som_eff_extra'),
     variable.name="type_data", value.name="valeurs")
ggplot(data=efforts, aes(x=code_village, y=valeurs, fill=type_data)) +
  geom_bar(stat="identity",position=position_dodge())

```

